臺灣橋頭地方法院民事判決　　　　　　110年度岡簡字第344號
原　　　告　良京實業股份有限公司

法定代理人　平川秀一郎



訴訟代理人　林郁婷　

被　　　告　陳志榮　


上列當事人間請求清償債務事件，本院於民國110 年10月28日言
詞辯論終結，判決如下：
    主      文
被告應給付原告新臺幣壹拾陸萬伍仟零捌拾柒元，及自民國九十
六年七月三十日起至清償日止，按週年利率百分之十二計算之利
息，暨違約金新臺幣壹元。
原告其餘之訴駁回。
訴訟費用新臺幣壹仟柒佰柒拾元由被告負擔。
本判決關於原告勝訴部分得假執行。但被告如以新臺幣壹拾陸萬
伍仟零捌拾柒元為原告預供擔保，免為假執行。
    事實及理由
一、原告主張：被告前向訴外人寶華商業銀行股份有限公司（下
    稱寶華銀行）申請小額循環信用貸款，約定借款額度最高新
    臺幣（下同）500,000 元，借款動用期間自核准日起算，為
    期3 年，期滿30日前，如不為書面反對之意思表示並經審核
    同意者，得以同一內容繼續延長3 年，不另換約，借款利率
    以固定利率12％計算，按日計息，自借款日起，每月15日為
    最終繳款日，應繳足最低繳款金額，如被告未依約繳款，即
    視為全部到期，被告應一次清償債務，詎被告未依約繳款，
    迄今尚積欠本息165,087 元未清償。上開債權已由寶華銀行
    讓與原告。為此依消費借貸契約及債權讓與之法律關係提起
    本件訴訟。聲明：被告應給付原告165,087 元，及自96年7
    月30日起至清償日止，按年利率12％計算之利息，暨自96年
    8 月31日起至清償日止，逾期在6 個月內者，按上開利率10
    ％，逾期超過6 個月者，按上開利率20％計算之違約金。
二、被告則以：伊目前無工作，希望等以後有收入再償還等語。
    並聲明：原告之訴駁回。
三、得心證之理由：
（一）原告主張之上揭事實，業據提出與所述相符之魔力現金卡
      申請書、約定書、分攤表、債權讓與證明書、公告報紙為
      證（見本院卷第9 頁至第24頁），經本院核對無訛，復為
      被告所不爭執（見本院卷第47頁），堪信原告主張為真實
      。
（二）又約定之違約金額過高者，法院得減至相當之數額，民法
      第252 條定有明文。而契約當事人約定之違約金是否過高
      ，應依一般客觀之事實、社會經濟狀況、當事人實際上所
      受損害及債務人如能如期履行債務時，債權人可享受之一
      切利益為衡量標準，以求公平。審酌原告因被告遲延清償
      所受積極損害、所失利益，通常為該借款再轉借他人後之
      利息收入或轉作他項投資之收益，然近年來國內貨幣市場
      之利率已大幅調降，而原告已向被告收取相當利率之利息
      ，而獲取大量經濟利益，倘再令被告給付如循環信用貸款
      契約所示之違約金，殊非公允，依上說明，本院認原告得
      請求之違約金應酌減至1 元方為適當。
四、綜上所述，原告依消費借貸及債權讓與之法律關係，請求被
    告給付如主文第1 項所示之金額、利息及違約金，洵屬正當
    ，應予准許。逾此範圍之請求，非有理由，應予駁回。
五、本件原告勝訴部分係依民事訴訟法第427條第1項規定，適用
    簡易訴訟程序所為被告敗訴之判決，依同法第389條第1項第
    3款規定，應職權宣告假執行。並依同法第392條第2項之規
    定，依職權宣告被告提供相當擔保，免為假執行。
六、訴訟費用負擔之依據：民事訴訟法第79條。
中    華    民    國   110    年    11    月    11    日
                  岡山簡易庭  法    官  林揚奇
以上正本係照原本作成。
如不服本判決，應於送達後20日內，向本院提出上訴狀並表明上
訴理由，如於本判決宣示後送達前提起上訴者，應於判決送達後
20日內補提上訴理由書（須附繕本）。
中    華    民    國   110    年    11    月    11    日
                              書 記 官  陳麗如